【裁判字號】    96,易,1302
【裁判日期】    970109
【裁判案由】    竊盜等
【裁判全文】
臺灣彰化地方法院刑事判決              96年度易字第1302號
公  訴  人  臺灣彰化地方法院檢察署檢察官
被      告  甲○○
                    （現另案於臺灣臺中監獄執行）
            戊○○
                    （現另案羈押於臺灣彰化看守所）
            丙○○
上列被告等因竊盜案件，經檢察官提起公訴（96年度偵字第4985
號），本院判決如下：
    主  文
甲○○共同犯攜帶兇器竊盜罪，累犯，處有期徒刑壹年，減為有
期徒刑陸月。又犯結夥、攜帶兇器竊盜罪，累犯，處有期徒刑拾
月，減為有期徒刑伍月；扣案之扳手壹支，沒收之。應執行有期
徒刑拾月；扣案之扳手壹支，沒收之。
戊○○共同犯攜帶兇器竊盜罪，累犯，處有期徒刑拾月，減為有
期徒刑伍月。又犯結夥、攜帶兇器竊盜罪，累犯，處有期徒刑拾
月，減為有期徒刑伍月；扣案之扳手壹支，沒收之。應執行有期
徒刑玖月；扣案之扳手壹支，沒收之。
丙○○犯結夥、攜帶兇器竊盜罪，處有期徒刑拾月，減為有期徒
刑伍月，如易科罰金，以新臺幣壹仟元折算壹日；扣案之扳手壹
支，沒收之。
    事  實
一、甲○○前於民國93年間曾因竊盜案件，經臺灣臺中地方法院
    判處有期徒刑10月確定，而其入監執行後，甫於94年10月8
    日執行完畢。戊○○前於93年間曾因違反毒品危害防制條例
    案件，經臺灣臺中地方法院判處有期徒刑1年確定，而其入
    監執行後，甫於94年4月30日執行完畢。詎渠2人均不知悔改
    ，（一）先於95年12月20日13時許，共同基於意圖為自己不
    法所有之犯意聯絡，由戊○○駕駛車牌號碼4122-LH號自小
    客車搭載甲○○，前往彰化縣彰化市○○○路108巷1號建國
    科技大學前之停車場內，推由甲○○下車行竊，戊○○則在
    車上把風，甲○○即持客觀上足以作為兇器使用之榔頭及十
    字螺絲起字各1支（未扣案）擊破丁○○所有之車牌號碼691
    9-JW自小客車之右後車窗後（毀損部分未據告訴），爬入車
    內竊取電視螢幕、PDA各1台，得手後離去。（二）另於96年
    2月16日8時15分許，丙○○駕駛其所有之車牌號碼9K-3383
    號自小客車搭載戊○○、甲○○，而行經彰化縣彰化市○○
    路1號（縣立體育場西南門）時，丙○○見乙○○所有而停
    放於路旁之車牌號碼QG-8097號自小客車內，裝設有衛星導
    航1台而有機可乘，即與戊○○、甲○○結夥3人而共同基於
    意圖為自己不法所有之犯意聯絡，推由戊○○下車行竊，丙○○、甲○○則在車上把風，戊○○即持客觀上足以作為兇
    器使用之扳手1支擊破該自小客車之副駕駛座車窗玻璃後（
    毀損部分未據告訴），將手伸入車內竊取裝設在前擋風玻璃
    上之衛星導航1台，得手後離去。嗣經丁○○、乙○○分別
    向警報案後，為警循線查獲上情，並自車牌號碼9K-3383號
    自小客車內扣得丙○○所有供渠等3人犯前開第2件竊盜案所
    用之扳手1支。
二、案經彰化縣警察局彰化分局報告臺灣彰化地方法院檢察署檢
    察官偵查起訴。
    理  由
一、本案下揭引用之供述證據及非供述證據，均經本院依法踐行
    調查證據程序，而公訴人、被告均同意各該證據具有證據能
    力，且亦查無依法應排除其證據能力之情形，是後述所引用
    證據之證據能力均無疑義，合先敘明。
二、訊據被告戊○○對於上揭犯罪事實均坦承不諱，被告甲○○
    、丙○○則均矢口否認有何竊盜犯行，被告甲○○辯稱：伊
    並未參與事實欄（一）所示之竊盜犯行，可能是因為伊砸壞
    被告戊○○的車子，被告戊○○才誣陷伊，另被告戊○○、
    丙○○為事實欄（二）所示之竊盜犯行時，伊正在車上睡覺
    ，所以並不知情云云；被告丙○○辯稱：當時伊只是載被告
    戊○○、甲○○要去彰化市找朋友，開到彰化縣立體育場時
    ，被告戊○○說要下車上廁所，後來伊就看到被告戊○○拿
    1個黑色機器上車，伊並不知道那是什麼東西云云。經查：
（一）上揭犯罪事實，已據被告戊○○於警詢、偵查及本院審理
      時供述明確，核與被害人即證人丁○○、乙○○於警詢時
      指證之情節相符，並與目擊證人曾莉晴、洪曉彥於警詢時
      證述之情節一致，復有車籍查詢表4紙附卷可按，及扳手1
      支扣案足資佐證，堪認被告戊○○之自白應與事實相符。
（二）被告甲○○雖矢口否認參與事實欄（一）所示之竊盜犯行
      ，惟查此部分犯罪事實已據證人戊○○於警詢、偵查及本
      院審理時證述明確，且其前後所證關於行竊之方式、竊得
      之物品及分贓之方式等均相一致，已堪認其所言非虛。復
      參以目擊證人曾莉晴於警詢時證述：當時竊嫌有2人，1人
      在車上，1人下車行竊，下車行竊之人身材瘦、高，得手
      後該人即坐上車牌號碼4122-LH號自小客車離去等語，更
      足徵證人戊○○所證堪以採信，是以本件竊案應係由被告
      甲○○下手行竊無訛，其前開辯解無非事後卸責之詞，尚
      難採信。
（三）被告甲○○於本院審理時雖矢口否認參與事實欄（二）所
      示之竊盜犯行，並辯稱伊當時在睡覺所以不知道發生何事
      云云。惟其於警詢時已自承：當時係由被告丙○○提議行
      竊，並說他車上沒有衛星導航，故要被告戊○○持拆卸輪
      胎之扳手1支下車打破某車之車窗玻璃並竊取其內之衛星
      導航，否則要其與被告戊○○自行走路回家等情，復參以
      證人戊○○於警詢時證述：當時係由被告丙○○提議竊取
      衛星導航，而由其持拆卸輪子的扳手下車打破某車之車窗
      玻璃行竊車內之衛星導航，被告丙○○及甲○○則均在車
      內把風等語，顯然被告甲○○於案發當時應係處於清醒之
      狀態，且因配合被告丙○○提議行竊，而留於車上把風之
      情，應堪認定，至被告甲○○辯稱當時在睡覺云云，當係
      卸責之詞，證人戊○○於本院審理時改稱行竊時被告甲○○正坐在車子後座睡覺云云，則係迴護被告之詞，均不足
      採信。
（四）被告丙○○雖矢口否認參與事實欄（二）所示之竊盜犯行
      ，惟查此部分犯罪事實已據證人戊○○於警詢、偵查及本
      院審理時證述明確，核與證人甲○○於警詢、偵查中證述
      本件竊案係由被告丙○○所提議等語相符，且經本院命證
      人戊○○當庭繪製作案用之扳手之形狀，核與經警自丙○○所有之車牌號碼9K-3383號自小客車內所扣得扳手1支之
      外觀相符，有草圖1張附卷及扳手1支扣案足資佐證，更堪
      認證人戊○○證述扣案之扳手即為其下手行竊所使用之工
      具及渠等行竊之過程等情，應堪採信，顯然本件竊案確係
      由被告丙○○所提議主導無訛，是以被告丙○○前開辯解
      當係事後卸責之詞，而難採信。
（五）綜上，本件事證已臻明確，被告3人上揭加重竊盜犯行，
      均堪以認定。
三、核被告甲○○、戊○○所為如事實欄（一）所示之犯行，均
    係犯刑法第321條第1項第3款之攜帶兇器竊盜罪；被告甲○○、戊○○、丙○○所為如事實欄（二）所示之犯行，則均
    係犯刑法第321條第1項第3款、第4款之結夥、攜帶兇器竊盜
    罪。被告甲○○、戊○○就事實欄（一）所示之加重竊盜犯
    行，有犯意之聯絡及行為之分擔，被告甲○○、戊○○、丙○○就事實欄（二）所示之加重竊盜犯行，有犯意之聯絡及
    行為之分擔，俱為共同正犯。又查被告甲○○前於93年間曾
    因竊盜案件，經臺灣臺中地方法院判處有期徒刑10月確定，
    而其入監執行後，甫於94年10月8日執行完畢；被告戊○○
    前於93年間曾因違反毒品危害防制條例案件，經臺灣臺中地
    方法院判處有期徒刑1年確定，而其入監執行後，甫於94年4
    月30日執行完畢等情，有臺灣高等法院被告前案紀錄表2份
    在卷可稽，則渠等於受有期徒刑執行完畢後，5年以內故意
    再犯本案有期徒刑以上之2罪，構成累犯，均應依法加重其
    刑。爰審酌被告3人均正值青年，不思正當方式謀生，竟以
    砸破車窗之方式竊取車內財物，破壞社會秩序匪淺，且被告
    甲○○、丙○○犯後均飾詞卸責，未見悔意，至被告戊○○
    則坦承犯行，態度良好，暨渠等渠等犯罪之動機、目的及竊
    得財物之價值等一切情狀後，就渠等所犯各量處如主文所示
    之刑。又被告3人所犯上開加重竊盜犯行之時間均係於96年4
    月24日之前，且符合中華民國96年罪犯減刑條例第2條第1項
    第3款之規定，爰將渠等宣告刑均減輕2分之1，並就被告甲○○、戊○○部分，合併定渠等應執行之刑，就被告丙○○
    部分，諭知易科罰金之折算標準。扣案之扳手1支，係被告
    丙○○所有供被告3人犯事實欄（二）所示加重竊盜犯行所
    用之物，業據被告戊○○供承在卷，爰依刑法第38條第1項
    第2款之規定宣告沒收；至被告戊○○、甲○○用以犯事實
    欄（二）所示加重竊盜犯行之榔頭及十字螺絲起字各1支，
    並未扣案，且下落不明，為免日後執行困難，爰不另為沒收
    之諭知，附此敘明。
據上論斷，應依刑事訴訟法第299條第1項前段，刑法第28條、第
321條第1項第3款、第4款、第47條第1項、第38條第1項第2款、
第51條第5款，中華民國96年罪犯減刑條例第2條第1項第3款、第
7條、第9條、第10條第1項，判決如主文。
本案經檢察官謝雨青到庭執行職務。
中    華    民    國    97    年    1     月    9     日
                  臺灣彰化地方法院刑事第七庭
                                      法  官  紀佳良
以上正本證明與原本無異。
如不服本判決，應於判決送達後10日內，向本院提出上訴書狀，
上訴書狀應「敘述具體上訴理由」，並按他造當事人之人數附繕
本。「切勿逕送上級法院」。
告訴人或被害人對於判決如有不服具備理由請求檢察官上訴者，
其上訴期間之計算係以檢察官收受判決正本之日期為準。
中    華    民    國    97    年    1     月    9     日
                                      書記官  詹國立
附錄本案論罪科刑法條：
刑法第三百二十一條第一項第三款：
犯竊盜罪而有左列情形之一者，處六月以上、五年以下有期徒刑
：
三、攜帶兇器而犯之者。
四、結夥三人以上而犯之者。


司法院資訊處製作；財團法人民間司法改革基金會備份。
